【裁判字號】    98,台抗,252
【裁判日期】    980416
【裁判案由】    聲請宣告破產
【裁判全文】
最高法院民事裁定              九十八年度台抗字第二五二號
再抗告人  甲○○
代 理 人  黃秋雄律師
上列再抗告人因聲請宣告破產事件，對於中華民國九十八年一月
十日台灣高等法院台中分院裁定（九十八年度破抗字第一號），
提起再抗告，本院裁定如下：
    主  文
再抗告駁回。
再抗告程序費用由再抗告人負擔。
    理  由
按對於抗告法院所為抗告有無理由之裁定再為抗告，僅得以其適
用法規顯有錯誤為理由；此觀民事訴訟法第四百八十六條第四項
之規定自明。又破產法第五條規定關於破產之程序準用之。所謂
適用法規顯有錯誤，係指原第二審裁判之內容就其取捨證據所確
定之事實，適用法規顯有錯誤而言。不包括判決不備理由、理由
矛盾或漏未斟酌證據及認定事實錯誤之情形在內。查本件再抗告
人對台灣苗栗地方法院（下稱苗栗地院）駁回其聲請宣告破產之
裁定（九十七年度破更字第一號）提起抗告，經原法院調查結果
，認：再抗告人資產總額扣除拍賣必須優先扣除之土地增值稅，
較諸其所負債務，不足約新台幣（下同）九十二萬七千五百十一
元，一時固無法清償全部債務，惟查抗告人目前僅年滿四十七歲
，正值壯年，堪認具備相當之工作能力，且其九十七年度之薪資
所得為三十八萬零七百七十八元，計算至其六十五歲止，扣除苗
栗縣之基本生活費用，尚有四百零五萬餘元，已超過其積欠之債
務甚多。縱認其僅工作至六十歲，仍超逾其所欠債務甚多。償還
上開全部債務期間之相關利息與債務總額合計，扣除基本生活費
用後，既仍足以剩餘資產分期償還現有債務，尚難認抗告人對於
其債務已達長久不能支付之情形，則宣告破產即無實益。苗栗地
院裁定駁回其破產之聲請，並無不合等詞，而維持苗栗地院所為
駁回再抗告人宣告破產聲請之裁定，駁回其抗告，經核並無適用
法規顯有錯誤之情形。再抗告人雖以原裁定適用法規顯有錯誤為
理由，對於原裁定提起再抗告。惟其再抗告意旨，無非仍就原審
計算其勞動所得扣除其基本生活費用顯有錯誤，又未扣除與時增
加之利息等有關原法院事實認定當否之問題為爭執，要與原裁定
適用法規顯有錯誤無涉。其再抗告不合民事訴訟法第四百八十六
條第四項之規定，本件再抗告難謂為合法。
據上論結，本件再抗告為不合法。依破產法第五條，民事訴訟法
第四百九十五條之一第二項、第四百八十一條、第四百四十四條
第一項、第九十五條、第七十八條，裁定如主文。
中    華    民    國  九十八  年    四    月   十六   日
                      最高法院民事第四庭
                          審判長法官  許  朝  雄
                                法官  陳  淑  敏
                                法官  鄭  玉  山
                                法官  黃  義  豐
                                法官  袁  靜  文
      本件正本證明與原本無異
                                      書  記  官
中    華    民    國  九十八  年    四    月  二十八  日
                                                      v


司法院資訊處製作；財團法人民間司法改革基金會備份。
